【裁判字號】    99,易,1359
【裁判日期】    990630
【裁判案由】    竊盜
【裁判全文】
臺灣板橋地方法院刑事判決             99年度易字第1359號
公  訴  人  臺灣板橋地方法院檢察署檢察官
被      告  丙○○
上列被告因竊盜等案件，經檢察官提起公訴（99年度偵字第5595
號、第11499 號），被告於本院準備程序中就被訴事實為有罪之
陳述，經本院裁定依簡式審判程序審理，判決如下：
    主  文
丙○○攜帶兇器毀越安全設備竊盜，累犯，處有期徒刑拾月，扣
案紅色柄及黃色柄油壓剪各壹支、銀色手電筒壹支及使用過之棉
布手套壹雙均沒收；又攜帶兇器竊盜，累犯，處有期徒刑拾月；
又攜帶兇器毀壞安全設備竊盜，累犯，處有期徒刑捌月。應執行
有期徒刑貳年，扣案紅色柄及黃色柄油壓剪各壹支、銀色手電筒
壹支及使用過之棉布手套壹雙均沒收。
    事  實
一、丙○○前於民國98年間因詐欺案件，經臺灣臺北地方法院以
    97年度簡字第3402號判處有期徒刑4 月確定，甫於98年11月
    4 日執行完畢出監。詎其仍不知悔改，分別意圖為自己不法
    之所有，而為下列之竊盜行為：
  (一)98年12月15日1 時45分許，駕駛車號4081－VM號自用小客車
    前往臺北縣林口鄉○○路○ 段78巷80號「醒吾高級中學」（
    下稱醒吾高中），乘無人看管之際進入校園，並前往教職員
    辦公室，持其所有客觀上對人之生命、身體、安全構成威脅
    ，具危險性足供兇器使用之油壓剪破壞鐵窗之安全設備後，
    翻越鐵窗進入辦公室內，竊取電腦3 台、19吋液晶螢幕3 台
    、現金新臺幣（下同）7,678 元（損失共計107,678 元），
    並將之搬運至上開自小客車內，得手後即將其中之電腦及液
    晶螢幕各2 台交予臺北縣三重市重新橋下跳蚤市場之某姓名
    不詳流動攤販，變賣現金共1 萬元供己花用。嗣為警於99年
    2 月5 日18時50分許持搜索票前往其位於臺北縣板橋市○○
    路○ 段286 巷11號2 樓C 室之租屋處及丙○○使用之車號
    4081－VM號自用小客車執行搜索，扣得醒吾高中所有之桌上
    型電腦主機1 台、華碩廠牌液晶螢幕1 台（均已發還予醒吾
    高中教官甲○○）及丙○○所有為上開犯行所用之紅色、黃
    色柄油壓剪各1 支（共2 支）及使用過之棉布手套1 雙等物
    ，而查悉上情。
  (二)99年4 月11日1 時10分許，駕駛前揭自用小客車前往臺北縣
    板橋市○○街110 巷由「宏頂電氣工程有限公司」承攬施作
    之工地前，見工地大門底部縫隙足夠其身軀進入，即乘隙闖
    入該工地，並持其所有客觀上對人之生命、身體、安全構成
    威脅，具危險性足供兇器使用之不明器具，剪斷該工地內由
    宏頂電氣工程有限公司之監工乙○○管領且已裝設好之電纜
    線（價值共計約10萬元）後，將之捆妥搬運至前揭自用小客
    車內，置於其實力管領下而得手。
  (三)再於為上揭(二)之犯行後，在同一地點，持上述可供兇器使用
    之不明器具，破壞上揭工地內福利社另附加於木板門上之門
    鎖後，推門入內竊取丁○○所有置於福利社內之馬自達廠牌
    電動槌3 支（價值共計3 萬元），並搬運至前揭自小客車內
    ，得手後即以11,000元之代價，將上開所竊得之電纜線、電
    動槌變賣予臺北市○○街附近姓名不詳人士，賣得之款項則
    供己花用殆盡。嗣經警調閱工地附近監視器錄影畫面，而循
    線查獲上述(二)、(三)之犯行。
二、案經臺北市政府刑事警察大隊及乙○○訴由臺北縣政府警察
    局板橋分局報告臺灣板橋地方法院檢察署檢察官偵查起訴。
    理  由
一、本案被告丙○○所犯為死刑、無期徒刑或最輕本刑為3 年以
    上有期徒刑以外之罪，其於準備程序中就被訴事實為有罪之
    陳述，經法官告知簡式審判程序之旨，並聽取公訴人之意見
    後，依刑事訴訟法第273 條之1 第1 項規定，裁定進行簡式
    審判程序，合先敘明。
二、前揭事實，業據被告丙○○在本院準備程序時坦承不諱，核
    與證人即醒吾高中教官甲○○、告訴人乙○○、被害人丁○
    ○於警詢時之證述情節大致相符，復有監視錄影器摘錄影像
    畫面4 幀、臺北市政府警察局刑事警察大隊扣押物品目錄表
    、扣案之液晶螢幕、桌上型電腦主機照片2 幀、贓物認領保
    管單1 紙、臺北縣政府警察局新莊分局林口分駐所受理刑事
    案件報案三聯單等件附卷可稽，堪認被告上開自白與事實相
    符。從而，本案事證明確，被告上開犯行堪以認定。
三、按刑法第321 條第1 項第3 款之攜帶兇器竊盜罪，係以行為
    人攜帶兇器竊盜為其加重條件，此所謂兇器，其種類並無限
    制，凡客觀上足對人之生命、身體、安全構成威脅，具有危
    險性之兇器均屬之，且祇須行竊時攜帶此種具有危險性之兇
    器為已足，並不以攜帶之初有行兇之意圖為必要（最高法院
    79年台上字第5253號判例意旨參照）。查被告行竊時所持之
    油壓剪及不明器物，既足以破壞醒吾高中教職員辦公室之鐵
    窗堅硬金屬器物、剪斷臺北縣板橋市○○街110 巷底工地內
    所架設之電纜線及破壞工地福利社附掛在木板門上之門鎖，
    衡情該等工具於客觀上具有危險性，足以對人之生命、身體
    、安全構成威脅，而具有危險性，性質上自屬兇器無疑。次
    按刑法第321 條第1 項第2 款將「門扇」、「牆垣」、「其
    他安全設備」並列，則所謂「門扇」係專指門戶而言，應指
    分隔住宅或建築物內外之間之出入口大門而言，而所謂「其
    他安全設備」，係指門扇、牆垣以外，依通常觀念足認防盜
    之一切設備而言，如電網、門鎖以及窗戶等是，至於住宅或
    建築物內部諸門，則應認係「其他安全設備」【司法院73年
    7 月7 日（73）廳刑一字第603 號研究意見參照】。是核被
    告就上揭事實欄一(一)所為，係犯刑法第321 條第1 項第2 款
    、第3 款之攜帶兇器毀越安全設備竊盜罪；被告就上揭事實
    欄一(二)所為，係犯刑法第321 條第1 項第3 款攜帶兇器竊盜
    罪；被告就上揭事實欄一(三)所為，係犯刑法第321 條第1 項
    第2 款、第3 款之攜帶兇器毀壞安全設備竊盜罪。查被告前
    於98年間因詐欺案件，經臺灣臺北地方法院以97年度簡字第
    3402號判處有期徒刑4 月確定，嗣於98年11月4 日執行完畢
    ，有臺灣高等法院被告前案紀錄表1 份附卷足憑，其於刑之
    執行完畢後5 年內故意再犯本案有期徒刑之上揭3 罪，均為
    累犯，應依法加重其刑。被告所犯上揭3 罪間，犯意各別，
    行為互殊，應予分論併罰。爰審酌被告有多項前案科刑紀錄
    （有臺灣高等法院被告前案紀錄表1 份在卷可查），素行非
    佳，其正值青壯，竟不思正途謀生，而下手行竊，惟犯後坦
    承犯行、態度尚可，並兼衡其犯罪之動機、目的、手段、犯
    罪所得利益及被害人所受損害等一切情狀，分別量處如主文
    所示之刑，並定其應執行之刑，以資懲儆。
四、末查，扣案之紅色柄及黃色柄油壓剪各1 支、銀色手電筒1
    支及使用過之棉布手套1 雙，均係被告所有而供其如事實欄
    一(一)所示之竊盜犯行所用，業經被告供述明確（見本院卷第
    45頁背面），爰依刑法第38條第1 項第2 款之規定，併予宣
    告沒收之。至其餘扣案工具袋2 個內所裝之工具1 批（含油
    壓剪1 支、一字起子4 支、十字起子2 支、老虎鉗2 支、扳
    手1 支、梅花扳手1 支、鐵撬2 支、拔釘器2 支、鑽尾1 支
    、美工刀2 支、美工刀片1 盒、手電筒2 支、絕緣膠布2 個
    、全新棉布手套25隻、棉布手套1 隻、黑色手套1 雙、磁鐵
    1 個及測量儀器1 組），係為警於其車內所查獲之物品，經
    被告供明係其平日工作時之物品，於為上揭事實欄一(一)犯行
    時係放置於家中或車內，並未攜帶進入醒吾高中內等語在卷
    可按（見本院卷第45頁背面），則顯非供或預備供本案犯罪
    所用之物，又非違禁物，與上開工具袋2 個，爰均不併予宣
    告沒收；另被告如事實欄一(二)所示之竊盜犯行用以剪斷電纜
    線及破壞該工地福利社門鎖之不明器物，未經扣案，復無積
    極證據證明現仍存在，為免將來執行困難，爰不併予宣告沒
    收，附此敘明。
據上論斷，應依刑事訴訟法第273 條之1 第1 項、第299 條第1
項前段，刑法第321 條第1 項第2 款、第3 款、第47條第1 項、
第38條第1 項第2 款、第51條第5 款，判決如主文。
本案經檢察官陳豐年到庭執行職務。
中    華    民    國    99    年    6     月    30    日
                  刑事第十一庭  法  官  陳海寧
以上正本證明與原本無異。
如不服本判決，應於判決送達後10日內敘明上訴理由，向本院提
出上訴狀 (應附繕本) ，上訴於臺灣高等法院。其未敘述上訴理
由者，應於上訴期間屆滿後20日內向本院補提理由書「切勿逕送
上級法院」。
                                書記官  馮得弟
中    華    民    國    99    年    7     月    1     日
附錄本案論罪科刑法條
刑法第321條
犯竊盜罪而有左列情形之一者，處6 月以上、5 年以下有期徒刑
：
一、於夜間侵入住宅或有人居住之建築物、船艦或隱匿其內而犯
    之者。
二、毀越門扇、牆垣或其他安全設備而犯之者。
三、攜帶兇器而犯之者。
四、結夥三人以上而犯之者。
五、乘火災、水災或其他災害之際而犯之者。
六、在車站或埠頭而犯之者。
前項之未遂犯罰之。

司法院資訊處製作；財團法人民間司法改革基金會備份。
